# 同一控制下企业合并过渡期利润处理

提问人：angelzhao1985 时间：2018-02-27 12:47:58
求助陈版，在实务中合并日与基准日并非都是同一天，大多数存在过渡期的情况，我遇到如下问题，请教：同一控制下企业A和企业B，企业B购买了企业A的子公司C，并对C形成控制，约定以 2016 年 12 月 31 日评估基准日定价，并约定价款 3 亿元，转让股权所对应的评估基准日之前即 2016 年度现金分红归乙方企业B享有， 900 万元，同时合同中约定转让股权所对应的评估基准日至协议签订日之间（过渡期）的利润归A公司所有，在标的企业C开展 2017 年度审计时，出具过渡期净利润审计数据，由乙方企业B在审计报告出具10 个工作日内支付给甲方A，具体金额为：标的企业经审计的过渡期净利润乘以企业B持股比例。
一、在单体层面，公司B的会计处理 借：长期股权投资（合并日即股权协议签订日的企业C的净资产份额） 借：应收股利 （分红 900万） 贷：银行存款 3 亿元 贷：资本公积（差额）
这样处理对吗？是否还应考虑应支付给企业A的利润会计处理呢？如果考虑是否应该减少长期股权投资成本的确认 二、另外企业C2017年审计时间较晚，企业B是否在企业C审计后按照审定的净资产调整原确认的长期股权投资和资本公积金额，以及应付企业A的过渡期利润？
多谢陈版，祈盼回复，谢谢！

回答人：chenyiwei
1 、B（合并方）的个别报表层面可以这样处理。但应注意合并日并不是股权协议签订日，除非签订后立即生效并办理完毕交割。 B应根据与A之间的约定合理确定在C的合并日账面净资产中所占的份额（扣除归属于A的留存收益和股利），据此确定初始投资成本。
2 、可以。

提问人：angelzhao1985 时间：2018-02-28 10:12:01
再请假下陈版，如果过渡期的利润是归转让方A企业所有的，那么受让方企业B是否可以认为这部分支付给企业A的利润是投资对价的一部分呢，（完成股权转让后，确认了过渡期的利润后，B就要支付给A）而不去调整长期股权投资成本，还是按照净资产的份额计算呢

回答人：chenyiwei
可以理解为投资对价的一部分，也可以理解为合并日取得净资产份额的减少。但两者只能取其一。